臺灣高等法院高雄分院刑事判決
111年度上訴字第557號
上  訴  人  
即  被  告  黃世雄

                    住高雄市○○區○○○路000號（高雄市                      左營戶政事務所）

選任辯護人  李祐銜律師(法扶律師)
上列上訴人因毒品危害防制條例案件，不服臺灣高雄地方法院11
0年度訴字第478號，中華民國111年4月7日第一審判決（起訴案
號：臺灣高雄地方檢察署110年度偵字第12699號），提起上訴，
本院判決如下：
    主  文
上訴駁回。
    事  實
一、黃世雄明知甲基安非他命係毒品危害防制條例第2條第2項第
    2款所列之第二級毒品，不得販賣，竟仍基於意圖營利販賣
    第二級毒品之犯意，於如附表一編號3所示之時間、地點，
    以附表一編號3所示方式，販賣甲基安非他命予曾振源，而
    牟取利潤。
二、案經高雄市政府警察局刑事警察大隊報告臺灣高雄地方檢察
    署檢察官偵查起訴。
    理  由
一、證據能力之說明：
    按被告以外之人於審判外之言詞或書面陳述，除法律有規定
    者外，不得作為證據；被告以外之人於檢察事務官、司法警
    察官或司法警察調查中所為之陳述，與審判中不符時，其先
    前之陳述具有較可信之特別情況，且為證明犯罪事實存否所
    必要者，得為證據；被告以外之人於審判外之陳述，雖不符
    前4條之規定，而經當事人於審判程序同意作為證據，法院
    審酌該言詞陳述或書面陳述作成時之情況，認為適當者，亦
    得為證據，刑事訴訟法第159條第1項、第159條之2、第159
    條之5第1項分別定有明文，經查：
  ㈠證人即購毒者曾振源於警詢中所為關於被告黃世雄犯行之陳
    述，無證據能力：
　　證人曾振源於警詢時陳述有關被告販賣毒品之犯罪經過等節
    ，核與其於原審審理中具結後所為證述情節大致相符，並無
    實質性之差異，本案既有其於審判中之證詞可為替代，則其
    先前於警詢中所為之陳述，即非證明犯罪事實存否所必要者
    ，不符合刑事訴訟法第159條之2傳聞法則之例外規定，復經
    被告及其辯護人否認證據能力(本院卷第88頁)，而無同法第
    159條之5第1項之適用餘地，自無證據能力。
  ㈡其餘傳聞證據均有證據能力：
    至本判決所引用其他具有傳聞證據性質之證據，均經檢察官
    、被告及其辯護人於本院行準備程序時同意有證據能力(本
    院卷第88、89頁)，本院審酌上開各項證據作成或取得時之
    客觀環境條件，並無違法取證或欠缺憑信性或關連性之情形
    ，作為證據使用皆屬適當，依刑事訴訟法第159條之5第1項
    之規定，應認均有證據能力。
二、認定事實所憑證據及理由：
    訊據上訴人即被告黃世雄固坦認如附表一編號3所示交付曾
    振源之客觀事實，惟矢口否認有附表一編號3所示之販賣第
    二級毒品犯行，辯稱:我這次給曾振源毒品其實是要送他，
    是無償轉讓毒品。我之前就有這樣子給他過，事後沒有要再
    跟他拿錢，這次我後來也沒有收到錢等語(本院卷第87、112
    頁)。辯護人則以：依證人曾振源審理中之證詞可知，被告
    一直在借錢給他，而從卷內雙方之LINE對話紀錄被告回答曾
    振源「再錢裡面」、「有嗎」，很顯然這次被告不但沒有賣
    毒品給曾振源，還借他錢使用，並提供整包免費的毒品；又
    證人曾振源對於如何交付價金也記不起來，但本案是一年前
    發生，記憶應仍相當清晰，可證證人曾振源證稱向被告購毒
    乙情不實在，故此部分請改判轉讓毒品罪等語，為被告辯護
    。
三、經查：
  ㈠證人曾振源於110年1月17日0時23分許起，以LINE通訊軟體(
    暱稱「源」)與被告聯繫，雙方於同日0時46分許，於被告黃
    海街住處1樓外見面，被告並交付第二級毒品甲基安非他命
    予證人曾振源等情，為證人曾振源於偵查、原審審理中證
    述明確，並有被告與證人曾振源之LINE對話紀錄翻拍照（警
     卷第99-103頁、第107-113頁，內容詳如附表二所示）、證
    人曾振源指認犯罪嫌疑人紀錄表（警卷第73-77頁）等件附
    卷可佐，且為被告所自承在卷（原審法院卷第306頁），此
    部分之事實，首堪認定。
  ㈡據證人曾振源於偵查中具結證稱：我是跟被告購買3,000元的
    甲基安非他命，我看LINE對話紀錄，應該還有跟他購買500
    元的的神仙水，當初我應該是給被告3,500元的現金。之後
    我搭計程車回旅館，發現毒品不見，只剩神仙水，就問被告
    可不可以再借我1,000元的量，他說好，我就再搭計程車回
    去跟他拿，但這次沒有付錢，因為有先跟被告說可不可以先
    借，他有答應。LINE對話紀錄裡面提到的「一張量」，是指
    1,000元數量的甲基安非他命等語(原審法院卷第105-106頁)
    ；其復於原審審理中具結證稱：110年1月17日跟被告拿2次
    毒品，第一次是我向他購買的，是買3,000元的甲基安非他
    命，我先購買才跟他借的。附表二LINE對話紀錄中「我朋友
    先借我摳摳拿的」，就是指這次我去找被告拿毒品是我跟朋
    友借錢拿的，「摳摳」是錢的意思，是拿我先跟被告說要買
    3,000元的量這次，我會跟被告這樣講可代表附表一編號3這
    次，我是用錢跟被告買的，也有給被告錢的意思。因為毒品
    弄不見，我為了要跟被告借毒品，才跟被告解釋買3,000元
    的量是我跟我朋友借錢買的等語(原審法院卷355-357頁)，
    核與附表二被告與證人曾振源於110年1月17日自0時23分起
    至1時37間之LINE通訊軟體對話紀錄所呈之脈絡相符，其中
    確可見證人曾振源有向被告表示剛才所拿到的毒品不慎遺失
    乙事，且因確實找不到弄丟的毒品，再向被告陳稱「我可不
    可以跟你借一張量」、「我是幫我朋友一起拿的」、「他知
    道會揍死我」、「我朋友先借我摳摳拿的」、「是我要的」
    等語，並因此得被告應允再借「一張量」即1,000元數量的
    甲基安非他命，證人曾振源始返回被告之黃海街住處1樓外
    獲取被告無償轉讓之毒品(即附表一編號6部分)。復參以證
    人曾振源明確證稱附表一編號3是向被告購買毒品、附表一
    編號6該次被告是無償轉讓，並非證稱2次均係向被告購毒，
    應可排除證人曾振源係意在誣陷被告而虛偽證述，又證人曾
    振源歷次證述均屬一致，所證述之內容又與附表二LINE通訊
    軟體對話紀錄適相一致，足認證人曾振源上開證詞之可信性
    甚高，應堪信實，準此，證人曾振源於附表一編號3該次，
    係以3,000元之代價向被告購買毒品甲基安非他命，且已經
    交付3,000元價金予被告收取乙情，亦堪認定。從而，被告
    辯稱：附表一編號3該次是無償轉讓毒品，且未向證人曾振
    源收取對價云云，無從憑採。
　㈢被告於警詢中復自承：「（警方現提示照片內容供你檢視，
    曾振源於110年1月22日11時13分以賴敲你要向你拿一張量，
    此為何事？）他是要向我購買新台幣1000元的毒品安非他命
    。（本次是否有交易成功？）本次交易是沒有成功，但本次
    前幾天曾振源在半夜搭計程車過來找我，跟我拿了新台幣10
    00元的毒品安非他命，但是曾振源弄丟了，所以曾振源又坐
    計程車回來再跟我拿一次，總共拿了2包的安非他命，價值
    約新台幣2000元，但是他都積欠沒有給我錢，上次是有交易
    成功。」（警卷第4頁），究其意，亦自承110年1月22日11
    時13分前幾天，即關於附表一編號3所示之時間、地點，證
    人曾振源在半夜搭計程車過來向被告購買1000元之甲基安非
    他命，且有交易成功。雖被告所供價格為1000元與曾振源於
    偵查及原審審理中具結證稱之3000元不符，但被告既亦坦承
    該次交易有成功，足認被告確有如附表一編號3所示之犯行
    無誤。
　㈣又政府為杜絕毒品氾濫，再三宣導民眾遠離毒品，媒體報導
    既深且廣，對於禁絕毒品之政策，應為民眾所熟悉。政府對
    於查緝施用、轉讓及販賣毒品無不嚴格執行，且販賣毒品罪
    係重罪，若無利可圖，衡情一般持有毒品者，當不致輕易將
    持有之毒品交付他人。況且，販賣毒品乃違法行為，非可公
    然為之，且有其獨特之販售路線及管道，亦無公定之價格，
    復可任意增減其分裝之數量，而每次買賣之價量，亦可能隨
    時依市場貨源之供需情形、交易雙方之關係深淺、資力、對
    行情之認知、可能風險之評估、查緝是否嚴緊，及購買者被
    查獲時供述購買對象之可能性風險評估等諸般事由，而異其
    標準，非可一概而論，是販賣之利得，誠非固定，除經坦承
    犯行或價量均達到明確外，委難察得實情，但販賣毒品係重
    罪，若無利可圖行為人應無甘冒被查緝法辦重刑之危險，平
    白無端義務為該買賣毒品之工作，是其販入之價格必較售出
    之價格低廉，而有從中賺取買賣差價牟利之意圖及事實，應
    屬合理之認定，而縱使販賣之人從價差或量差中牟利方式雖
    異，其意圖營利之非法販賣行為仍屬同一。查本案被告與購
    毒者曾振源，並非至親，而若未能從中獲取利潤，被告理無
    可能耗費時、力以通訊軟體LINE聯繫，並甘冒可能經查獲而
    遭判處重刑之風險，交付附表一編號3所示之毒品，並收取
    價金，堪認被告於附表一編號3販賣毒品甲基安非他命之犯
    行，係基於營利意圖而為之無訛。
　㈤辯護人雖以：證人曾振源有向被告借錢，且從雙方LINE對話
    紀錄中，被告回答曾振源「再錢裡面」、「有嗎」，很顯然
    被告不但沒有賣毒品給曾振源，還借他錢使用，並提供整包
    免費的毒品；又證人曾振源對於如何交付價金也記不起來，
    但本案是一年前發生，記憶應仍相當清晰，可證證人所述不
    實等語為被告辯護，然查：
　⑴證人曾振源於審理中已明確證稱附表一編號3該次是向被告購
    毒，並非無償受讓毒品乙節，已如前述。復針對辯護人問及
    於附表二所示之對話紀錄中，被告當時為何會說「再錢裡面
    」乙節，證人曾振源於原審審理中證稱：他有賣毒品給我，
    我不確定有沒有找錢。被告應該是指毒品夾在皮包或什麼裡
    面，他應該只是方便這樣打字而已等語(原審法院卷第354頁
    )，而觀諸附表二對話紀錄之前後文脈絡，確實未見證人曾
    振源有開口向被告借錢，僅有看到證人曾振源於遺失毒品後
    ，曾向被告表示「我可不可以跟你借一張量」即索討價值1,
    000元之甲基安非他命，有上開LINE對話紀錄翻拍照片可佐
    ，實無從僅憑被告曾回應證人曾振源「再錢裡面」一語，即
    認附表一編號3該次係被告無償轉讓毒品予證人曾振源，並
    另再借錢給對方使用。
　⑵又證人曾振源固曾於被告家中借住一段時間，且被告於此期
    間有陸陸續續借錢給證人乙情，亦經證人曾振源於審理中證
    述在卷(原審法院卷第354頁)，然此節縱然屬實，亦僅能證
    明其等2人間先前有借貸及同住關係，而與本案要非直接相
    關，仍無從憑此節認定附表一編號3犯行係無償轉讓毒品。
　⑶另證人曾振源雖對於當時3,000元價金如何交付予被告，是拿
    零錢或者3張1,000元紙鈔乙節，於原審審理中證稱不記得等
    語(原審法院卷第353頁)，然本案審判期日詰問證人之程序
    係於111年3月10日進行，距離附表一編號3之案發時間即110
    年1月17日已有年餘，並非甚短時間，證人之記憶隨著時間
    遞嬗而逐漸淡忘，實難認悖於常理。況現金交易係日常均可
    能發生之事，證人因該次交易方式與他筆交易情形之記憶混
    淆，而無從回想，亦非奇怪；復衡以證人曾振源於偵查及原
    審審理中歷次證述均明確證稱有交付價金予被告等語，並無
    不一致之情形，又有上開附表二LINE通訊軟體對話紀錄足以
    補強，實難以證人曾振源無法記憶當時是交付零錢或紙鈔予
    被告乙節，即謂其之證述不可信，是辯護意旨所指摘之此節
    ，亦難認可採。
  ㈥綜上所述，被告關於附表一編號3犯行之前開辯解，顯係卸責
    之詞，無足採信。從而，本案事證已臻明確，被告所犯如附
    表一編號3所示之犯行堪以認定。
四、論罪科刑：
  ㈠按甲基安非他命係第二級毒品，核被告所為如附表一編號3所
    示犯行，係犯毒品危害防制條例第4條第2項之販賣第二級毒
    品罪；被告為供販賣而持有毒品之低度行為，為販賣之高度
    行為所吸收，不另論罪。
　㈡刑之減輕事由：
　1.無偵審自白減輕之事由：
    按毒品危害防制條例第17條第2項規定，犯第4條至第8條之
    罪於偵查及歷次審判中均自白者，減輕其刑。查被告所犯如
    附表一編號3所示之犯行，因被告於原審及本院審理中均予
    以否認，無從依上開規定減輕其刑。
  2.未因供出毒品來源因而查獲其他正犯或共犯：
    按毒品危害防制條例第17條第1項規定：「犯第4條至第8條
    、第10條或第11條之罪，供出毒品來源，因而查獲其他正犯
    或共犯者，減輕或免除其刑」。旨在鼓勵毒品下游者具體供
    出其上游供應人，俾進一步擴大查緝績效，揪出其他正犯或
    共犯，以確實防制毒品泛濫或更為擴散。經查：被告為警查
    獲後，於警詢及原審審理時固供稱其毒品來源是綽號「LEO(
    里歐)」之男子，請員警去追查等語（警卷第148頁，原審法
    院卷第308頁）。惟經原審2度函詢高雄市政府警察局刑事警
    察大隊之結果，該局刑事警察大隊於110年7月27日函覆略以
    ：本案未因被告之供述因而查獲其他正犯或共犯等語，此有
    高雄市政府警察局刑事警察大隊110年7月27日高市警刑大偵
    12字第11071911400號函附卷可佐（原審法院卷第19頁）；
    再於111年1月18日函覆略以：被告僅以簡訊告知綽號「LEO
    」之男子住高雄市新興區復興一路某棟大樓，無提供相關事
    證可佐證其上游販毒事證及製作筆錄，本案未因被告之供述
    查獲毒品來源等語，亦有高雄市政府警察局刑事警察大隊11
    1年1月18日高市警刑大偵12字第11170077800號函在卷可參
    （原審法院卷第323頁），是本案未因被告之供述因而查獲
    其他正犯或共犯，無從援引毒品危害防制條例第17條第1項
    之規定予以減輕其刑。
　3.關於被告是否適用刑法第59條酌減其刑：
    至被告之辯護人雖以本件販毒犯行，法定刑為10年以上有期
    徒刑之重罪，縱經以毒品危害防制條例第17條第2項自白減
    輕仍在5年以上，然被告販賣對象非廣，金額亦非高，應只
    是為賺取蠅頭小利而為，與大盤毒梟對社會造成巨大危害不
    同，確屬情輕法重，請依刑法第59條酌減其刑等語為被告辯
    護。然刑法第59條減輕其刑之規定，必須犯罪另有其特殊之
    原因與環境等，在客觀上足以引起一般同情，認為即予宣告
    法定最低刑期，猶嫌過重者，始有其適用。本院衡酌被告正
    值青壯，具有相當謀生能力；又其所販賣毒品具有一定成癮
    性，非但戕害他人之身體健康甚鉅，更常使施用者經濟地位
    發生實質改變而處於劣勢，亦對社會秩序造成嚴重影響，此
    為社會大眾所周知；況被告自己有施用第二級毒品之前科，
    有其臺灣高等法院被告前案紀錄表在卷可稽，其就毒品對於
    人體身心健康之危害尤應感受甚深，惟其仍不顧施用者可能
    面臨之困境，販賣甲基安非他命予他人，是依本案被告犯罪
    之情狀，尚難認有何特殊之原因與環境，在客觀上足以引起
    一般同情，宣告法定最低度刑期猶嫌過重之情，自無刑法第
    59條酌減其刑規定適用。是辯護人上開所請，尚難准許。
  ㈢量刑：
    原審因而以行為人責任為基礎，審酌甲基安非他命屬第二級
    毒品，亦為禁藥，被告明知甲基安非他命對人體之危害性，
    竟仍販賣予他人，足令買受毒品者沉迷於毒癮，無法自拔，
    除戕害個人身心，更危害國家、社會至深且鉅，所為殊值非
    難；並考量被告所販售之毒品種類為第二級毒品、其販毒之
    所得、販毒對象為1人，其販賣數量應受可非難評價之程度
    ，尚難與大盤毒梟者相提併論；復衡酌被告之犯罪動機、犯
    後矢口否認之犯後態度，暨其於原審審理時自陳高職畢業之
    智識程度、入監前係於家中幫忙資源回收業、未婚無子、自
    己獨居等生活經濟狀況（詳見原審法院卷第367-368頁），
    暨其前已有施用毒品之前科，有臺灣高等法院被告前案紀錄
    表可考，素行難謂良好等一切情狀，量處如附表一編號3所
    示之刑。另就沒收部分，關於犯罪所得方面，以被告因如附
    表一編號3所示之犯行，已獲有販毒價金3,000元乙情，業經
    認定如前，上開金額均屬被告之犯罪所得，雖未經扣案，仍
    應依刑法第38條之1第1項前段、第3項之規定，附隨於該次
    所犯罪刑下宣告沒收，並於全部或一部不能沒收或不宜執行
    沒收時，追徵其價額。並敘明扣案之安非他命吸食器1個，
    據被告供稱：是我自己吸食毒品所使用，與本案販賣毒品無
    關等語（原審法院卷第306-307頁)，而卷內亦無積極事證可
    認與本案販賣毒品犯行相關，故不予宣告沒收。認事用法，
    核無不合，量刑亦屬妥適。被告就此部分上訴意旨，仍執前
    詞，否認販賣，指摘原判決不當，為無理由，應予駁回。
五、原判決關於附表一編號6部分，已經原審判決確定；關於附
    表一編號1、2、4、5部分，已經於本院行準備程序中撤回上
    訴並確定在案。　　
據上論結，應依刑事訴訟法第368 條，判決如主文。
本案經檢察官高永翰提起公訴，檢察官蔡國禎到庭執行職務。
中　　華　　民　　國　　111 　年　　10　　月　　5 　　日
　　　　　            刑事第八庭審判長法  官  陳中和
                                      法  官  陳松檀
                                      法  官  任森銓
以上正本證明與原本無異。
如不服本判決應於收受本判決後20日內向本院提出上訴書狀，其
未敘述上訴理由者，並得於提起上訴後20日內向本院補提理由書
狀（均須按他造當事人之人數附繕本）「切勿逕送上級法院」。
中　　華　　民　　國　　111 　年　　10　　月　　5 　　日
                                      書記官  謝佳育

附錄本判決論罪科刑法條：
毒品危害防制條例第4條第2項：
製造、運輸、販賣第二級毒品者，處無期徒刑或10年以上有期徒
刑，得併科新臺幣1千5百萬元以下罰金。
附表一：
編號 販賣/ 轉讓之時間、地點  對象 販賣毒品方式（編號1 至5）/ 轉讓禁藥方式（編號6 ） 罪刑及宣告沒收    1  空白 空白 空白 原審已判決確定。 2  空白 空白 空白 原審已判決確定。 3 (即起訴書犯罪事實一、㈢) 於110年1月17日0時46分許，在黃世雄之○○街住處1樓外 曾振源 黃世雄使用LINE通訊軟體（顯示名稱為「紫霄」），與曾振源聯繫販賣甲基安非他命事宜而達成毒品交易合意後，雙方於左述時間、地點見面交易，黃世雄以3,000元之代價販賣第二級毒品甲基安非他命1包予曾振源，並當場收取價金3,000元。 黃世雄販賣第二級毒品，處有期徒刑拾年肆月。未扣案之犯罪所得新臺幣參仟元沒收，於全部或一部不能沒收或不宜執行沒收時，追徵其價額。 4  空白 空白 空白 原審已判決確定。 5  空白 空白 空白 原審已判決確定。 6  空白 空白 空白 原審已判決確定。 

附表二：
(被告黃世雄與證人曾振源於110年1月17日於00：23至01：37間
之LINE通訊軟體對話紀錄全文)
編號 對話內容（被告黃世雄暱稱「紫霄」、證人曾振源暱稱「源」） 卷證頁碼 1 【黃世雄】嗯(00：23) 【曾振源】那我可以(00：25) 《曾振於8/23收回訊息》 【曾振源】水(00：26) 《曾振源於8/23收回訊息》 【曾振源】這樣嗎(00：26) 【黃世雄】嗯嗯嗯(00：26) 【曾振源】等我一下嘿哥(00：27) 【黃世雄】?(00：27) 【曾振源】等等過去拿可以嗎(00：28) 【黃世雄】別太晚，我想睡了(00：28) 【曾振源】我在準備惹(00：29) 【黃世雄】嗯(00：29) 【曾振源】過去惹(00：36) 【曾振源】大概(00：36) 【黃世雄】注意安全(00：36) 【曾振源】10分鐘左右到(00：37) 【曾振源】等等快到我會跟哥說(00：37) 【黃世雄】嗯(00：37) 【曾振源】我下車(00：37) 【曾振源】拿完就離開嘿(00：37) 【黃世雄】嗯(00：37) 【曾振源】謝謝哥哥(00：37) 【曾振源】哥(00：44) 【曾振源】快到惹(00：44) 【黃世雄】嗯(00：44) 【曾振源】剛過美麗島(00：44) 【曾振源】你有500找嗎(00：44) 【黃世雄】有(00：44) 【曾振源】感恩(00：44) 【曾振源】(傳送咖波「抱一個」貼圖) 【曾振源】到惹(00：46) 【黃世雄】下去了(00：46) 【黃世雄】到家跟我說一下(00：56) 【曾振源】哥哥(00：58) 【曾振源】剛剛你有給我東西嗎(00：58) 【曾振源】我找不到(00：58) 【黃世雄】再錢裡面(00：58) 【黃世雄】有嗎？(00：59) 【黃世雄】(傳送蝸牛問號貼圖) 【曾振源】沒有耶(01：05) 【黃世雄】不會掉在樓下吧(01：05) 【曾振源】你可以幫我看一下嗎(01：05) 【曾振源】我怕掉在車上(01：05) 【黃世雄】你剛沒拿好阿？(01：06) 【黃世雄】我下去看看(01：06) 【曾振源】你整個給我(01：06) 【曾振源】我就整個塞口袋(01：06) 【曾振源】就沒動過(01：06) 【黃世雄】沒欸(01：08) 【黃世雄】你再摸看看(01：08) 【曾振源】如果在車上怎麼辦(01：09) 【黃世雄】先找你如果沒動就不會(01：10) 【黃世雄】別慌，慢慢找一下(01：11) 【黃世雄】你應該知道我怎包的(01：11) 【曾振源】司機說沒有耶(01：22) 【黃世雄】那就是在你衣服而已(01：22) 【曾振源】(傳送咖波「大爆哭」貼圖) 【黃世雄】好啦，你只能在跑一趟了，                  我拿給你(01：24) 【曾振源】我可不可以跟你借一張量           我明天還你           我是幫我朋友一起拿的(01：25) 【曾振源】他知道會揍死我(01：25) 【黃世雄】?(01：25) 【黃世雄】你說那個是你朋友要的嗎?           (01：26) 【曾振源】我朋友先借我摳摳拿的(01：26) 【曾振源】是我要的(01：26) 【黃世雄】嗯(01：27) 【黃世雄】過來拿吧(01：27) 【曾振源】謝謝哥哥(01：28) 【黃世雄】豬頭，別再掉了(01：28) 【曾振源】我傻眼我犯這麼嚴重的錯(01：29) 【曾振源】哥路上惹(01：34) 【黃世雄】嗯(01：34) 【曾振源】等等你可以(01：35) 【曾振源】那個塑膠袋(01：35) 【曾振源】裝一包餅乾之類的嗎哈哈(01：35) 【曾振源】我沒帶包包(01：35) 【黃世雄】好(01：36) 【曾振源】要到惹(01：36) 【曾振源】到惹(01：37) 警卷第107-113頁 

《卷證索引》
簡稱 卷宗名稱 警卷 高雄市政府警察局刑事警察大隊高市警刑大偵12字第11071410900號刑案偵查卷宗   偵卷 高雄地檢署110年度偵字第12699號卷宗 原審法院卷 原審法院110年度訴字第478號卷